臺灣板橋地方法院刑事判決　　　　　　　 94年度訴字第893號
公　訴　人　臺灣板橋地方法院檢察署檢察官
被　　　告　甲○○
上列被告因毒品危害防制條例案件，經檢察官提起公訴（94年度
核退毒偵字第753 號），本院準備程序進行中，被告先就被訴事
實為有罪之陳述，本院合議庭裁定依簡式審判程序，判決如下：
    主  文
甲○○施用第一級毒品，累犯，處有期徒刑柒月；又施用第二級
毒品，累犯，處有期徒刑月。應執行有期徒刑捌月。
    事  實
一、甲○○曾於民國89年間，因妨害自由案件，經臺灣臺北地方
    法院以90年度訴緝字第40號判決處有期徒刑九月確定，於90
  　年12月15日執行完畢出監。又其先後於90年間及92年間，均
    因施用毒品案件，分別經本院二次裁定送觀察、勒戒後，皆
    認無繼續施用毒品之傾向，分別由臺灣板橋地方法院檢察署
    檢察官於90年2 月27日及92年10月17日，以90年度毒偵緝字
　　第161 、162 號及92年度毒偵緝字第454 號為不起訴處分確
  　定，並分別於上開處分日期觀察、勒戒執行完畢釋放出所。
    詎其仍不知悔改，於前次觀察、勒戒執行完畢五年內，復分
    別基於施用第一、二級毒品之犯意，於94年1 月23日1 時40
    分許，為警採尿前回溯26小時、96小時內之某時，分別在不
    詳處所，施用第一級毒品海洛因及第二級毒品安非他命。嗣
    經警於同年1 月23日17時30分許，在臺北縣板橋市○○路○
    段309 巷71號查獲，並將其尿液送驗後呈鴉片類及安非他命
    類陽性反應，始查悉上情。
二、案經臺北縣政府警察局海山分局報告臺灣板橋地方法院檢察
    署檢察官偵查起訴。
    理  由
一、按除被告所犯為死刑、無期徒刑、最輕本刑為三年以上有期
    徒刑之罪或高等法院管轄第一審案件者外，於前條第一項程
    序進行中，被告先就被訴事實為有罪之陳述時，審判長得告
    知被告簡式審判程序之旨，並聽取當事人、代理人、辯護人
    及輔佐人之意見後，裁定進行簡式審判程序，刑事訴訟法第
    二百七十三條之一第一項定有明文。查本件被告甲○○所犯
    並非死刑、無期徒刑、最輕本刑為三年以上有徒刑之罪或高
    等法院管轄第一審案件，而於準備程序進行中，被告先就被
    訴事實為有罪之陳述，經告知簡式審判程序之旨，並聽取公
    訴人及被告之意見後，由本院合議庭以裁定進行簡式審判程
    序，合先敘明。
二、上揭事實，業據被告於本院審理時坦承不諱。又被告於94年
    1 月23日1 時40分許，為警查獲後採集其尿液檢體送驗，呈
    嗎啡、安非他命類陽性反應，此有臺北縣政府警察局海山分
    局毒品危害防制條例被移送者姓名暨代碼對照表、臺灣檢驗
    科技股份有限公司於94年2 月18日出具之濫用藥物尿液檢驗
    報告各一紙在卷足憑。又被告先後於90年間及92年間，均因
    施用毒品案件，分別經本院先後二次裁定送觀察、勒戒後，
    皆認無繼續施用毒品之傾向，分別由臺灣板橋地方法院檢察
    署檢察官於90年2 月27日及92年10月17日，以90年度毒偵緝
    字第161 、162 號及92年度毒偵緝字第454 號為不起訴處分
　　確定，並分別於上開處分日期出所，此有上開二次不起訴處
  　分書、臺灣高等法院被告前案紀錄表各一件附卷可憑。本案
    事證明確，足認被告於觀察勒戒執行完畢釋放後五年內再犯
    施用第一、二級毒品犯行洵堪認定。
二、按海洛因、安非他命係毒品危害防制條例第二條第二項第一
    、二款所規定之第一、二級毒品。核被告所為，係犯毒品危
    害防制條例第十條第一、二項之施用第一級毒品罪及施用第
    二級毒品罪。被告持有第一、二級毒品，復進而施用，其持
    有毒品之低度行為，為施用第一、二級毒品之高度行為所吸
    收，均不另論罪。被告所犯上開二罪，犯意各別，行為互殊
    ，應分論併罰。又被告前於89年間，因妨害自由案件，經臺
　　灣臺北地方法院以90年度訴緝字第40號判決處有期徒刑九月
  　確定，於90年12月15日執行完畢，有前揭前案紀錄附卷可稽
　　，被告於五年內再犯有期徒刑以上之本罪，為累犯，應依法
 　 加重其刑。爰審酌被告之品行、智識程度、施用海洛因、安
　　非他命戕害自我身心、對社會治安潛在可能之危害程度仍非
  　小、被告前二犯施用毒品犯行，經送觀察、勒戒，先後經不
    起訴處分後，猶不思戒解革除惡習，仍再次施用毒品，惡性
    非輕，惟被告犯罪坦承犯行態度尚稱良好等一切情狀，各量
    處如主文所示之刑，併定其應執行之刑，以示懲儆。至於扣
    案之安非他命吸食器2 個、分裝袋36個，被告否認為其所有
    ，復查無積極證據證明為被告所有並供其施用毒品所用之物
    ，依法無從併予宣告沒收，附此敘明。
據上論斷，應依刑事訴訟法第273 條之1 第1 項、第284 條之1
、第299 條第1 項前段，毒品危害防制條例第10條第1 項、第2
項，刑法第11條、第47條、第51條第5 款，判決如主文。
本案經檢察官徐名駒到庭執行職務。
中　　華　　民　　國　　94　　年　　8 　　月　　11　　日
                  刑事第十四庭法  官  林淑婷
以上判決正本證明與原本無異。
如不服本判決，應於送達後十日內，向本院提出上訴狀。
                              書記官  廖貞音
中　　華　　民　　國　　94　　年　　8 　　月　　11　　日
附錄本案論罪科刑法條全文：
毒品危害防制條例第十條：
施用第一級毒品者，處六月以上五年以下有期徒刑。
施用第二級毒品者，處三年以下有期徒刑。
